臺灣高雄地方法院民事裁定　　　　　　 95年度家聲字第313號
聲　請　人　吳剛魁律師
上聲請人聲請核定遺產管理人報酬事件，本院裁定如下：
    主  文
聲請人任被繼承人甲○○（男、民國○○年○○月○○日生、身分證統
一編號：Ｚ000000000號）之遺產管理人之報酬核定為新臺幣壹萬
元。
程序費用新台幣壹仟元由被繼承人甲○○之遺產負擔。
    理  由
一、按「遺產管理人，得請求報酬，其數額由親屬會議按其勞力
    及其與被繼承人之關係酌定之」、「依本法之規定應開親屬
    會議時，由當事人、法定代理人或其他利害關係人召集之」
    、「親屬會議不能召開或召開有困難時，依法應經親屬會議
    處理之事項，由有召集權人聲請法院處理之」，民法第1183
    條、第1129條、第1132條第2 項前段分別定有明文。
二、聲請意旨略以：被繼承人甲○○於死亡後，其債權人路竹鄉
    農會依法聲請選任遺產管理人，聲請人前依鈞院以95年度財
    管字第25號、49號（聲請狀誤載為5 號）民事裁定選任為被
    繼承人甲○○之遺產管理人，經裁定確定後，聲請人業已清
    查被繼承人甲○○之遺產，依法聲請法院以裁定准對被繼承
    人甲○○之繼承人、債權人及受遺贈人於一定期限內承認繼
    承、報明債權或為願受遺贈與否之聲明等事項為公示催告，
    且於95年11月6 日刊登於中華日報。又被繼承人甲○○之遺
    產有坐落於高雄縣路竹鄉○○段187-1 地號等共30筆，總值
    為新台幣（下同）78,963,238元。茲因遺產管理人報酬事實
    上已難期待由被繼承人甲○○之親屬會議酌定，而聲請人任
    被繼承人甲○○之遺產管理人係由鈞院指定，則聲請人任本
    件遺產管理人之報酬自應由鈞院裁定之。又聲請人前為管理
    被繼承人遺產之必要，以陸續代墊必要之費用，且將來亦須
    支出其他相關費用，為便日後可能須於被繼承人之遺產遭強
    制執行之際，得以參與分配，依法聲請人鈞院酌定遺產管理
    人之報酬等語。
三、經查：
  (一)被繼承人甲○○於94年3月20日死亡，其遺產無人繼承，由
    臺灣高雄地方法院選任聲請人為遺產管理人確定在案，有聲
    請人提出之臺灣高雄地方法院95年度財管字第25號、49號裁
    定暨確定證明書等影本各1 份為證，自堪信屬實。準此，聲
    請人顯難召開親屬會議酌定其管理甲○○遺產之報酬甚明，
    是其本於利害關係人之地位，向本院聲請核定其任遺產管理
    人之報酬，自有所據。
  (二)次查，聲請人主張之前揭事實，除上述裁定暨確定證明書外
    ，另據其提出中華日報刊登廣告證明單、被繼承人甲○○遺
    產清冊、財政部臺灣省南區國稅財產歸屬資料清單各1 份及
    土地登記第二類謄本、地價第二類謄本各28份為證，堪信真
    實。由民法第1183條之規定可知，本院審酌聲請人所提出之
    前開資料，堪認其有事實上實際進行管理被繼承人甲○○遺
    產之行為，再審酌被繼承人甲○○所遺留之不動產，除聲請
    人所陳報之債權人為擁有最高限額抵押債權3500萬元之高雄
    縣路竹鄉農會外，尚有聲請人未陳報之台灣金聯資產管理股
    份有限公司、第一商業銀行股份有限公司、華僑商業銀行股
    份有限公司等，此有上開土地登記謄本在卷可稽，足任被繼
    承人遺留之債務龐大，尚有強制執行程序待進行及聲請人將
    來有續行管理及支出必要費用之可能等一切情狀，認本件核
    予遺產管理人之報酬以10000 元為適當，爰酌定如主文所示
    。
四、非訟事件法第157條、第24條第1項，裁定如主文。
中　　華　　民　　國　　96　　年　　2　　月　　27　　日
              家事法庭  法  官　吳文婷
以上正本證明與原本無異。
如對本裁定抗告須於裁定送達後10日內向本院提出抗告狀。
中　　華　　民　　國　　96　　年　　3 　　月　　1　　日
                        書記官  許麗珠
